臺灣臺北地方法院刑事判決　　　　　　　 94年度易字第368號
公　訴　人　臺灣臺北地方法院檢察署檢察官
被　　　告　乙○○
上列被告因竊盜案件，經檢察官提起公訴（93年度偵字第12731
號），本院判決如下：
    主　　　文
乙○○無罪。
    理      由
一、公訴意旨略以：被告乙○○與甲○○ (另案由臺灣士林地方
    法院判決有期徒刑八月確定)共同意圖為自己不法之所有，
    於民國93年4月15日上午約3、4時許，至丁○○位於臺北縣
    新店市○○路45之1號住處，聯手在該址停車場竊取丁○○
    所有之紅色手提式發電機一台，得手後逃逸，並將前開竊得
    之發電機放置於被告乙○○位於臺北縣中和市○○路○段128
    巷1弄5號2樓居處。嗣因甲○○於93年4月21日上午5時50分
    許，再度至丁○○上址行竊時，為警當場查獲，並由甲○○
    帶同警方至被告乙○○前開居處扣得前開紅色發電機一台，
    而認被告乙○○犯刑法第320條第1項之共同竊盜罪嫌。
二、按犯罪事實應依證據認定之，無證據不得認定其犯罪事實，
    刑事訴訟法第154條第2項定有明文。又所謂認定犯罪事實之
    證據，係指足以認定被告確有犯罪行為之積極證據而言，如
    未發現相當證據，或證據不足以證明，自不能以推測或擬制
    之方法，以為裁判基礎，最高法院40年台上字第86號著有判
    例可稽。又「無罪推定」乃刑事司法程序上之基本原則，此
    種原則表現在刑事案件中，只是另一種形式表示負擔之法則
    。易言之，刑事案件之追訴，必須提出證據（舉證負擔），
    並需說服至無合理懷疑之地步（證明負擔），始能謂被告有
    罪。又此處所謂「合理的懷疑」是指在一切證據經過全部的
    比較或考慮後，審理事實的法官本於道義良知，對於該項證
    據有可以說出理由來的懷疑，此時對於追訴之事實，便不能
    信以為真，便應對被告作出無罪之判決。最高法院88年台上
    字第954號判決亦認「認定犯罪事實所憑之證據，雖不以直
    接證據為限，間接證據亦包括在內，然而無論直接證據或間
    接證據，其為訴訟上之證明，須於通常一般人均不致有所懷
    疑，而得確信為真實之程度者，始得據為有罪之認定，倘其
    證明尚未到達此一程度，而有合理之懷疑存在時，即難遽採
    為不利被告之認定」，即採此一見解。
三、公訴人認被告犯有刑法第320條第1項共同竊盜之罪嫌，無非
    係以下列證據為其主要論據:
    (一)共同被告甲○○警訊及偵查時之供詞。
    (二)證人丙○○在警局之陳述。
    (三)現場照片及監視錄影帶翻拍照片。
    (四)0000000000號行動電話93年4月15日之通聯紀錄。
四、訊據被告乙○○則堅詞否認有何共同竊盜之犯行，辯稱:
    (一)伊並無共同竊盜之行為，共同被告甲○○到庭拒絕具結作
      証，顯見其不敢與伊對質。
    (二)該贓物所寄放之處，係伊女友之母親，即證人丙○○之住
      處，非伊之住處，伊與甲○○只是泛泛之交，不可能共同
      犯案。
    (三)現場照片及監試錄影帶並未攝得伊在場之畫面等語。
五、本院認定被告乙○○無罪之理由:
    (一)本件公訴人證據清單所列之證據，被告對於證據能力並不
      爭執首開敘明。
    (二)證人丙○○在警局之陳述，不足以作為對被告不利之證據
      :
      證人丙○○僅於警詢時陳稱: 該紅色發電機一台係證人甲○○於93年4月17日晚間7時許拿到伊家裡 (臺北縣中和市
      ○○路○段128巷1弄5號2樓)寄放等語 (見93年度偵字第12
      731號卷第30頁)，並未陳述被告是否有參與該件竊盜案，
      不能作為對被告犯有共同竊盜罪之証據。
    (三)現場照片及監視錄影帶翻拍照片均未有被告在失竊物品現
      場之情形，亦不能作為被告犯共同竊盜罪之証據。
    (四)公訴人所提0000000000號行動電話93年4月15日之通聯紀
      錄，雖然顯示被告之電話，在該日發電機遭竊之時間，即
      該日上午3時37分有在臺北縣新店市○○路566-568號10樓
      頂受話之紀錄，然據檢察官所提之關係位置圖，被告受話
      基地台所在之位置，距離被竊地點 (臺北縣新店市○○路
      45之1號)有1.8公里之距離，且被告當時是接到證人丙○○0000000000號電話，亦非接到甲○○之電話，此有臺北
      縣政府警察局新店分局碧潭派出所轄內中正路與中華路相
      關位置圖及和信電訊股份有限公司查詢傳真在卷可參。足
      徵，該份通聯紀錄僅能證明被告於該發電機遭竊之時，曾
      在距離失竊地點約1.8公里處接獲一通來自丙○○行動電
      話之事實，縱然甲○○坦認有竊盜之事實，但亦無積極證
      據證明被告曾與甲○○有何電話上之聯絡，該項通聯紀錄
      ，反能作為被告不在場之證明。
    (五)雖證人甲○○於警詢及偵查中，均供稱被告有共同竊盜之
      行為，然查，公訴人所列之前述證據，均不足以資為被告
      不利之證據，則本案對被告不利之證據，僅有該共同被告
      之在警詢及偵查時陳述。參酌刑事訴訟法第156條第2項之
      規定「被告或共犯之自白，不得作為有罪判決之唯一證據
      」，本件該共同被告甲○○於本院審判時，因依刑事訴訟
      法第181條之規定，拒絕證言，故無法透過詰問之程序，
      明瞭其於偵查程序中供稱被告亦為共犯之原因；亦無法使
      被告對之質問，足以顯現甲○○在警詢及偵查時對被告不
      利之供述存有不正確風險之可能，實難作為對被告不利之
      唯一證據。
六、此外，本院復查無其他積極證據證明被告有何公訴人所指訴
    之竊盜犯行，因不能證明被告犯罪，揆諸前開說明，自應為
    被告無罪之諭知。
據上論結，應依刑事訴訟法第301條第1項，判決如主文。
本案經檢察官楊智綸到庭執行職務
中　  華　  民　  國　  94  　年　　6　　月     16    日
                  刑事第六庭審判長法　官  余學淵
                                  法  官  郭惠玲
                                  法  官  趙子榮
上正本證明與原本無異。
如不服本判決，應於判決送達後10日內向本院提出上訴狀（應抄
附繕本）。告訴人或被害人如對於本判決不服者，應具備理由請
求檢察官上訴，其上訴期間之計算係以檢察官收受判決正本之日
期為準。
                                  書記官  林鈴芬
中　　華　　民　　國　　94　　年　　6 　　月　　17　　日
